臺灣板橋地方法院刑事判決　　　　　　　100年度訴字第150號
公　訴　人　臺灣板橋地方法院檢察署檢察官
被　　　告　黃御軒
選任辯護人　徐方齡律師
上列被告因違反槍砲彈藥刀械管制條例等案件，經檢察官提起公
訴（99年度偵字第21529、22730號），本院判決如下：
    主  文
黃御軒未經許可，持有可發射子彈具有殺傷力之改造槍枝，累犯
，處有期徒刑肆年貳月，併科罰金新臺幣拾伍萬元，罰金如易服
勞役，以新臺幣壹仟元折算壹日，扣案如附表一編號一至三所示
之物均沒收；又以加害生命、身體、自由之事，恐嚇他人致生危
害於安全，累犯，處有期徒刑伍月，如易科罰金，以新臺幣壹仟
元折算壹日，扣案如附表一編號一所示之物沒收；又以加害生命
、身體之事，恐嚇他人致生危害於安全，累犯，處有期徒刑拾月
，如易科罰金，以新臺幣壹仟元折算壹日，扣案如附表一編號一
所示之物沒收。應執行有期徒刑伍年，併科罰金新臺幣拾伍萬元
，罰金如易服勞役，以新臺幣壹仟元折算壹日，扣案如附表一編
號一至三所示之物均沒收。
    事  實
一、黃御軒前曾於民國93年間，因竊盜案件，經本院以93年度易
    字第1224號判處有期徒刑1 年6 月；於94年間，因違反毒品
    危害防制條例、槍砲彈藥刀械管制條例案件，經臺灣高等法
    院以94年度訴上訴字第3232號分別判處有期徒刑6 月、3 年
    4 月，併科罰金5 萬元，並定應執行刑為有期徒刑3 年6 月
    ，併科罰金5 萬元確定，上開案件，經本院以96年度聲減字
    第554 號裁定減刑並定應執行刑為有期徒刑4 年，其於98年
    3 月9 日因縮短刑期執行完畢。詎猶不知悔改，分別為下列
    行為：
  (一)其明知未經許可，不得持有可發射子彈具有殺傷力之改造槍
    枝及子彈，竟基於持有可發射子彈具有殺傷力之槍枝及子彈
    之犯意，於99年4 月間某日，在臺北縣新莊市（現已改制為
    新北市新莊區，下同）之「鴻金寶大樓」內，以新臺幣（下
    同）18萬元之價格，向真實姓名年籍均不詳綽號「阿猴」之
    成年人同時購得如附表一編號一至三、附表二編號一至五所
    示之具有殺傷力之改造槍枝、長槍及子彈（起訴書漏未記載
    附表二編號一、二所示之子彈）及附表三編號一、二所示之
    不具有殺傷力之子彈，其即未經許可持有前述具有殺傷力之
    改造槍枝、長槍及子彈，復於同年5 月間之某日，前往臺北
    縣泰山鄉（現已改制為新北市泰山區，下同）南林路上0135
    0 號燈桿附近，試射擊發附表二編號一之子彈3 顆（業經黃
    御軒試射擊發已喪失子彈效用）。
  (二)另於同年7 月22日晚上10時20分許，在臺北縣泰山鄉○○路
    ○ 段354 號之「全國檳榔攤」對面，因不滿江明南包庇與其
    有債務糾紛之李嘉騏，其竟基於恐嚇之犯意，手持上開附表
    一編號一所示之改造手槍，並趨前向坐在車內之江明南恫嚇
    並質問為何袒護李嘉騏，以此加害生命、身體、自由之事恐
    嚇江明南，使江明南心生畏懼，致生危害於安全。
  (三)嗣於同年月24日凌晨1 時30分許，在臺北縣新莊市○○○路
    停放車輛時，其見江明南、李嘉麒及李宗賢等人乘坐歐俊賢
    所駕駛車牌號碼2995-UM 號之自用小客車行經此地，遂駕駛
    車牌號碼3669-DF 號自用小客車追逐前開車輛，其竟另基於
    恐嚇之犯意，旋取出上揭附表一編號一所示之改造手槍指向
    該車內之人，歐俊賢見狀即駕車加速離去，其仍駕駛車輛緊
    追在後，並以上開附表一編號一所示之改造手槍朝該車射擊
    附表二編號二之子彈2 顆（業經黃御軒擊發已喪失子彈效用
    ），其中1 發擊中該車後車廂鋼板（毀損部分未據告訴），
    以此加害生命、身體之方式恐嚇江明南、李嘉麒、李宗賢、
    歐俊賢等人，致渠等生心畏懼。嗣經江明南報警處理，經警
    於99年8 月4 日晚上5 時許，在黃御軒位於臺北縣泰山鄉○
    ○路○ 段320 巷3 號5 樓之居處查獲，並扣得附表一編號一
    、附表二編號三所示具有殺傷力之改造手槍、非制式子彈（
    （其中附表二編號三所示之非制式子彈於鑑驗過程中業經試
    射擊發，已喪失子彈效用）及附表三編號一、二所示不具殺
    傷力之非制式子彈；於當日晚上7 時30分許，在臺北縣泰山
    鄉○○路上1350號燈桿對面限速標誌下，扣得附表一編號二
    所示具有殺傷力之長槍1 枝；於同年月17日12時30分許，經
    警帶同黃御軒前往臺北縣泰山鄉黎頭窠8 號附近山坡地，起
    出並扣得附表一編號三、附表二編號四、五所示具有殺傷力
    之改造手槍、制式子彈及非制式子彈（其中附表二編號四、
    五所示之制式子彈及非制式子彈於鑑驗過程中業經試射擊發
    ，已喪失子彈效用），始悉上情。
二、案經江明南、李嘉騏、李宗賢及歐俊賢訴由臺北縣（現已改
    制為新北市）政府警察局三重分局報請臺灣板橋地方法院檢
    察署檢察官偵查起訴。
    理  由
壹、程序部分：
一、按被告以外之人於審判外之言詞或書面陳述，除法律有規定
    者外，不得作為證據，刑事訴訟法第159 條第1 項固定有明
    文。然被告以外之人於偵查中向檢察官所為之陳述，除顯有
    不可信之情況外，得為證據；被告以外之人於審判外之陳述
    ，雖不符同法第159 條之1 至之4 之規定，而經當事人於審
    判程式同意作為證據，法院審酌該言詞陳述或書面陳述作成
    時之情況，認為適當者，亦得為證據；又當事人、代理人或
    辯護人於法院調查證據時，知有第159 條第1 項不得為證據
    之情形，而未於言詞辯論終結前聲明異議者，視為有前項之
    同意，同法第159 條之1 第2 項、第159 條之5 亦分別定有
    明文。又刑事訴訟法第159 條之5 的立法意旨在於傳聞證據
    未經當事人之反對詰問予以核實，原則上先予排除。惟若當
    事人已放棄反對詰問權，於審判程式中表明同意該等傳聞證
    據可作為證據；或於言詞辯論終結前未聲明異議，基於尊重
    當事人對傳聞證據之處分權，及證據資料愈豐富，愈有助於
    真實發見之理念，上開傳聞證據亦均得資為證據。經查：關
    於證人江明南、李嘉騏、歐俊賢、李宗賢於警詢中所為陳述
    ，及證人江明南、李嘉騏、歐俊賢、丁群峪、丁嘉慶於偵查
    中所為陳述，被告黃御軒及辯護人於本院行準備程序中已表
    示對上開證據之證據能力不爭執（見本院卷第56背面、154
    至155 背面頁），且經本院於最後審理期日就上開警詢及偵
    查筆錄逐一提示並告以要旨，被告及辯護人就此部分證據之
    證據能力亦均未聲明異議，本院審酌證人江明南、李嘉騏、
    歐俊賢、李宗賢、丁群峪及丁嘉慶之證詞對認定犯罪事實之
    存否有其必要性，且上開言詞陳述作成時之情況，並無違法
    取供情形或其他程式上之瑕疵，引用其警詢中之陳述作為證
    據應屬適當，依刑事訴訟法第159 條之5 之規定，即具證據
    能力。
二、關於內政部警政署刑事警察局99年10月6 日之刑鑑字第0990
    122128號槍彈鑑定書、99年10月7 日之刑鑑字第0990129209
    號槍彈鑑定書、99年11月26日刑鑑字第0990152492號（見99
    年度偵字第21529 號偵查卷宗第176 至181 頁），均係針對
    前開槍彈鑑定所出具之鑑定意見，固為被告以外之人於審判
    外之書面陳述，屬傳聞書面。惟觀諸刑事訴訟法第159 條第
    1 項之修正理由三所示：本條所謂「法律有規定者」，係指
    本法第159 條之1 至第159 條之5 及第206 條等規定。而同
    法第206 條第1 項規定：「鑑定之經過及其結果，應命鑑定
    人以言詞或書面報告」。按司法警察等偵查輔助人員於案件
    未移送檢察官偵查前之調查犯罪階段，先行將查扣之槍砲、
    彈藥等證物，送請檢察機關概括選任之專責鑑定機關實施鑑
    定，基於檢察一體原則，該鑑定機關亦應視同受承辦檢察官
    所選任或囑託而執行鑑定業務，其等出具之書面鑑定報告乃
    現行刑事訴訟法第206 條、第208 條所定之鑑定人書面報告
    ，屬傳聞證據法則之例外，應具有證據能力。查內政部警政
    署刑事警察局係經法院及檢察機關概括選任有關鑑定槍砲、
    彈藥之鑑定機關，且行之多時。是本案承辦之臺北縣政府警
    察局及臺北縣政府警察局三重分局，於偵查階段，將查扣之
    槍枝，送內政部警政署刑事警察局鑑定，該局所出具之槍彈
    鑑驗書，為實施鑑定之人員依專業知識經驗陳述其判斷意見
    ，洵屬無疑，揆諸前開說明，上揭槍彈鑑定書具有證據能力
    ，殆無疑義。
三、另本件認定事實所引用之卷內其餘卷證資料（包含文書證據
    等證據），被告黃御軒及選任辯護人於準備程序同意作為本
    案證據，且審判程序中復未於言詞辯論終結前表示異議，且
    卷內之文書證據等，亦無刑事訴訟法第159 條之4 之顯有不
    可信之情況與不得作為證據之情形，則依刑事訴訟法第159
    條之5 之規定，本件認定事實所引用之所有文書證據，均有
    證據能力，合先敘明。
貳、實體部分：
一、認定犯罪事實所憑之證據及理由：
  (一)有關犯罪事實一(一)部分：
    有關犯罪事實一(一)部分，業據被告黃御軒於警詢、偵查、本
    院準備程序及審理中供述明確（99年度偵字第21529 號偵查
    卷宗第9 至12、66、115-1 、126 頁及本院卷第56、156 背
    面頁），又被告所持有而為警查獲之上揭槍彈，經送請內政
    部警政署刑事警察局以檢視法、性能檢驗法、試射法鑑定，
    結果認定：送驗附表一編號一所示之手槍1 枝（含彈匣1 個
    ，槍枝管制編號0000000000號），認係改造手槍，由仿BERE
    TTA 廠92FS型半自動手槍製造之槍枝，換裝土造金屬槍管而
    成，擊發功能正常，可供擊發適用子彈使用，認具殺傷力；
    送驗附表一編號二所示之長槍1 枝（槍枝管制編號00000000
    00號），認係土造金屬槍管及金屬槍身（含握把），經組裝
    前揭零件，雖欠缺槍管護木，惟仍可以外力方式推動撞針至
    待擊發狀態，認可供擊發口徑12GAUGE 制式霰彈使用，認具
    殺傷力；送驗附表一編號三所示之手槍1 枝（含彈匣壹個，
    槍枝管制編號0000000000號），由仿BERETTA 廠92FS型半自
    動手槍製造之槍枝，換裝土造金屬滑套、槍管而成，擊發功
    能正常，可供擊發適用子彈使用，認具殺傷力；附表二編號
    三、五所示之送鑑非制式子彈，認均係口徑9 ㎜±0.5 ㎜非
    制式子彈，全部試射，可擊發，認均具殺傷力；附表二編號
    四所示之送鑑制式子彈，認均係口徑9 ㎜制式子彈，全部試
    射，可擊發，認均具殺傷力，此有內政部警政署刑事警察局
    99年10月6 日之刑鑑字第0990122128號槍彈鑑定書、99年10
    月7 日之刑鑑字第0990129209號槍彈鑑定書、99年11月26日
    刑鑑字第0990152492號槍彈鑑定書及100 年6 月3 日刑鑑字
    第10000676 42 號函各1 件附卷可稽（見99年度偵字第2152
    9 號偵查卷宗第176 至181 頁及本院卷第100 頁），復有臺
    北縣政府警察局三重分局搜索扣押筆錄、扣押物品目錄表、
    前述扣案物及搜索查獲過程之照片29張附卷可參（見99年度
    偵字第21529 號偵查卷宗第35至45、50、52至55、58至59頁
    及99年度偵字第22730 號偵查卷宗第16至17背面頁），復衡
    以被告黃御軒持附表一編號一所示之改造槍枝裝填附表二編
    號二所示之改造子彈2 顆，其所射擊之子彈擊中告訴人江明
    南所搭乘之自用小客車，造成該自用小客車右後保險桿上有
    1 個彈孔痕跡且在該車後車廂內發現1 顆子彈射擊穿越鋼板
    等情，業據證人江明南、李嘉騏、李宗賢及歐俊賢於警詢指
    訴歷歷（見99年度偵字第21529 號偵查卷宗第17、21、25、
    28頁），足認附表二編號二所示之制式子彈均具有殺傷力之
    情。復有前開如附表一編號一、二、附表二編號三至五所示
    具有殺傷力之槍枝及子彈扣案可資佐證，足認被告黃御軒有
    於上開時、地未經許可持有可發射子彈具有殺傷力之改造手
    槍及子彈之情至明。
  (二)有關犯罪事實一(二)部分：
    有關犯罪事實一(二)部分，亦據被告黃御軒於警詢、偵查、本
    院準備程序及審理中均自承不諱（見99年度偵字第21529 號
    偵查卷宗第13、66、125 至126 、149 頁及本院卷第56、15
    7 頁），並經證人江明南於警詢及偵查中證述綦詳（見99年
    度偵字第21529 號偵查卷宗第15至16、123 頁），核與丁群
    峪、丁嘉慶於偵查中證述相符（見99年度偵字第21529 號偵
    查卷宗第146 至148 頁），可見被告黃御軒基於恐嚇之犯意
    ，於上揭時、地持改造手槍恐嚇告訴人江明南之事實無誤。
  (三)有關犯罪事實一(三)部分：
    有關犯罪事實一(三)部分，此有證人江明南、李嘉騏、李宗賢
    及歐俊賢於警詢、偵查中證述綦詳（見99年度偵字第21529
    號偵查卷宗第16至21、23至28、123 、125 、145 至146 頁
    ），復有照片1 張附卷可參（見99年度偵字第21529 號偵查
    卷宗第58頁），足認被告黃御軒基於恐嚇之犯意，於上開時
    、地持改造手槍朝江明南等人所搭乘之自用小客車射擊2 發
    之恐嚇行為無訛。雖被告黃御軒於警詢、偵查、本院準備程
    序及審理中均供述有基於恐嚇之犯意，持槍射擊江明南等人
    所搭乘之自用小客車，但僅射擊子彈1 顆云云（見99年度偵
    字第21 529號偵查卷宗第12至13、66、125 、149 頁及本院
    卷第56、157 頁），惟證人江明南、李嘉騏、李宗賢及歐俊
    賢均具結證述：被告黃御軒持槍向自用小客車射擊2 發之情
    （見99年度偵字第21529 號偵查卷宗第16、20、25、28、12
    4 、125 頁），是被告黃御軒對於「射擊子彈數為何」一節
    供述，不足為採。
  (四)綜上所述，本件事證明確，被告黃御軒犯行洵堪認定，應依
    法論科。
二、核被告黃御軒就犯罪事實一(一)所為，係犯槍砲彈藥刀械管制
    條例第8 條第4 項之未經許可持有可發射子彈具有殺傷力之
    改造手槍罪及同條例第12條第4 項之未經許可持有子彈罪；
    其就犯罪事實一(二)、(三)所為，均係犯刑法第305 條之恐嚇危
    害安全罪。又其就犯罪事實一(三)部分，先後射擊2 發子彈之
    行為，係基於同一恐嚇之犯意下之接續行為，僅侵害一個法
    益，只論以一罪。另其自99年4 月間某日起至99年8 月4 日
    、同年月17日為警員查獲時止，無故持有具有殺傷力槍枝及
    子彈之行為，係屬於繼續犯性質之單純一罪，仍僅成立一罪
    。其係以一行為同時持有具有殺傷力之槍枝及子彈，為想像
    競合犯，應依刑法第55條前段規定，從較重之未經許可持有
    可發射子彈具有殺傷力之改造手槍罪處斷；其就犯罪事實一
    (三)所為之一恐嚇行為，侵害江明南等數人之法益，係以一行
    為而觸犯數罪名，為想像競合，應依法從一重論處恐嚇危害
    安全罪。其所犯上開3 罪之間，犯意各別，罪名不同，應予
    分論併罰之。又公訴人起訴事實雖未敘及被告未經許可持有
    附表二編號一、二所示之子彈部分，然此部分事實與公訴人
    起訴之犯罪事實既具有裁判上一罪關係，應為起訴效力所及
    ，本院自應併予審究，附此敘明。被告前有如事實欄所述之
    犯罪科刑及執行情形，此有臺灣高等法院被告前案紀錄表1
    份在卷可稽，其於有期徒刑執行完畢後，5 年以內再故意犯
    前開3 罪，皆應依刑法第47條第1 項規定論以累犯，均加重
    其刑。按犯本條例之罪自首，並報繳其持有之全部槍砲、彈
    藥、刀械者，減輕或免除其刑，槍砲彈藥刀械管制條例第18
    條第1 項前段定有明文，而槍砲彈藥刀械管制條例第18條第
    1 項前段之規定，乃係刑法第62條但書所指之特別規定，自
    應優先適用，另刑法第62條所謂發覺，固非以有偵查犯罪權
    之機關或人員確知其人犯罪無誤為必要，而於對其發生嫌疑
    時，即得謂為已發覺，但此項對犯人之嫌疑，仍須有確切之
    根據得為合理之可疑者，始足當之，若單純主觀上之懷疑，
    要不得謂已發生嫌疑，最高法院91年度臺上字第615 號判決
    意旨、72年臺上字第641 號判例意旨可資參照。雖被告黃御
    軒辯稱：伊主動告知有長槍情形等詞。惟查：本案係由告訴
    人江明南等人報案，並經檢舉人A1檢舉，嗣經警員向本院聲
    請核發搜索票前往搜索後，進而扣得附表一、二所示之物，
    此有告訴人江明南等人之警詢筆錄及搜索扣押筆錄等資料在
    卷可稽，雖被告黃御軒有配合警員起出附表一編號二之長槍
    ，然顯與槍砲彈藥刀械管制條例第18條第1 項前段之「自首
    ，並報繳其持有之全部槍砲」之構成要件不合，是其就此所
    辯，自不足採。另按槍砲彈藥刀械管制條例第18條第4 項前
    段規定「犯本條例之罪，於偵查或審判中自白，並供述全部
    槍砲、彈藥、刀械之來源及去向，因而查獲或因而防止重大
    危害治安事件之發生者，減輕或免除其刑。」，其立法本意
    ，自指如犯槍砲彈藥刀械管制條例罪者之自白，進而查獲該
    槍砲、彈藥、刀械之來源供給者及所持有之槍砲、彈藥、刀
    械去向，或因而防止該重大危害治安事件之發生時，既能及
    早破獲相關之犯罪集團，並免該槍、彈及刀械續遭持為犯罪
    所用，足以消彌犯罪於未然，自有減輕或免除其刑，以鼓勵
    自新之必要。故如犯本條例之罪後，雖於偵查或審判中自白
    ，惟並未因而查獲該槍砲、彈藥刀械之來源，自與本規定應
    予減輕或免除其刑之要件不合。雖被告黃御軒於本院審理中
    辯稱：伊有供出槍彈來源之情。經查：有關本案無因被告黃
    御軒供出來源而因而查獲之情，此有新北市政府警察局新莊
    分局之100 年3 月9 日新北警新刑字第1000012838號函1 紙
    附卷可稽（見本院卷第64頁），揆諸上開說明，被告黃御軒
    自不合於槍砲彈藥刀械管制條例第18條第4 項之規定。爰審
    酌被告未經許可而持有上揭改造手槍、長槍及子彈，對於社
    會安全已構成相當危害，且僅因不滿告訴人江明南迴護告訴
    人李嘉騏，即以前開不法之恐嚇方式，致被害人心生畏懼，
    且尚未與被害人達成和解賠償損失，兼衡其品行、智識程度
    及犯罪後尚能坦承犯行深表悔悟等一切情狀，分別量處如主
    文所示之刑，併科罰金部分，諭知易服勞役之折算標準，且
    定其應執行之刑，併科罰金部分，諭知易服勞役之折算標準
    。
三、有關沒收部分：
  (一)有關扣案如附表一編號一至三所示之槍枝，均為違禁物，爰
    依刑法第38條第1 項第1 款之規定，於被告黃御軒所犯犯罪
    事實一(一)之違反槍砲彈藥刀械管制條例之罪刑下，予以宣告
    沒收；又有關扣案如附表一編號一所示之改造手槍1 枝，係
    被告黃御軒供本件犯罪事實一(二)、(三)所用之物，業據其於本
    院審理中自白不諱，亦為違禁物（見本院卷第157 頁），依
    同法第38條第1 項第1 、2 款之規定，於其所犯犯罪事實一
    (二)、(三)之恐嚇危害安全罪之罪刑項下，分別併予以宣告沒收
    。
  (二)又附表二編號一所示之子彈，業經被告黃御軒試射擊發，已
    喪失子彈的效用；附表二編號二所示之改造子彈，亦經被告
    黃御軒為犯罪事實一(三)之犯行時擊發，亦喪失子彈之效用；
    附表二編號三至五所示之非制式子彈及制式子彈，則經內政
    部警政署刑事警察局鑑定認具殺傷力，惟於鑑定時經實際試
    射滅失，所餘已非原貌之彈頭、彈殼，而失子彈之性質，尚
    非屬違禁物，自毋庸諭知沒收，附此敘明。
  (三)至附表三編號一、二所示之非制式子彈，均不具殺傷力之情
    ，此有前述之內政部警政署刑事警察局99年10月7 日之刑鑑
    字第0990129209號函附卷，則附表三編號一、二所示之非制
    式子彈不具殺傷力，尚非屬違禁物，自毋庸諭知沒收。
  (四)末按沒收係附隨於主刑，必該沒收物品與其所宣告主刑，具
    有關連性，方能諭知沒收（最高法院87年度臺上字第1678號
    判決意旨參照）。查本案被告黃御軒經檢察官起訴並經本院
    論罪科刑之犯行僅有未經許可持有可發射子彈具殺傷力之改
    造槍枝及制式子彈、恐嚇危害安全罪之犯行，雖本件同時查
    獲附表四所示之物，然附表四所示之物皆與本案宣告之主刑
    無關連性，揆諸前揭說明，自不得於本件判決宣告沒收，附
    此敘明。
據上論斷，應依刑事訴訟法第299 條第1 項前段，槍砲彈藥刀械
管制條例第8 條第4 項、第12條第4 項，刑法第11條前段、刑法
第305 條、第55條前段、第51條第5 款、第42條第3 項前段、第
38條第1 項第1 、2 款，判決如主文。
本案經檢察官黃子溎到庭執行職務。
中    華    民    國   100    年    9     月    21    日
                  刑事第二庭審判長法  官   樊季康
                                  法  官   林晏鵬
                                  法  官   連雅婷
以上正本證明與原本無異
如不服本判決應於送達後10日內向本院提出上訴狀
                                書記官  郭晉良
中    華    民    國   100    年    9     月    21    日
附表一：
 （具殺傷力之槍枝）
┌──┬─────────────────────┬───┬───────┐
│編號│          品             名               │數量  │    備註      │
├──┼─────────────────────┼───┼───────┤
│一  │仿BERETTA 廠92FS型半自動手槍製造之槍枝，換│壹枝  │警員持搜索票在│
│    │裝土造金屬槍管而成，擊發功能正常，可供擊發│      │被告黃御軒位於│
│    │適用子彈使用（含彈匣壹個，槍枝管制編號1102│      │臺北縣泰山鄉泰│
│    │158281號）。                              │      │林路2 段320 巷│
│    │                                          │      │3號5樓之住處查│
│    │                                          │      │獲            │
├──┼─────────────────────┼───┼───────┤
│二  │長槍1 枝（槍枝管制編號0000000000號），係土│壹枝  │警員陪同被告黃│
│    │造金屬槍管及金屬槍身（含握把），經組裝前揭│      │御軒前往臺北縣│
│    │零件，雖欠缺槍管護木，惟仍可以外力方式推動│      │泰山鄉○○路上│
│    │撞針至待擊發狀態，認可供擊發口徑12GAUGE 制│      │1350號燈桿對面│
│    │式霰彈使用                                │      │限速標誌下面查│
│    │                                          │      │獲            │
├──┼─────────────────────┼───┼───────┤
│三  │仿BERETTA 廠92FS型半自動手槍製造之槍枝，換│壹枝  │警員陪同被告黃│
│    │裝土造金屬滑套、槍管而成，擊發功能正常，可│      │御軒前往臺北縣│
│    │供擊發適用子彈使用（含彈匣壹個，槍枝管制編│      │泰山鄉黎頭窠8 │
│    │號0000 000000 號）。                      │      │號旁山坡查獲  │
└──┴─────────────────────┴───┴───────┘
附表二：
（具殺傷力而已射擊或經鑑定試射之子彈）
┌──┬───────────┬───┬─────────┐
│編號│品                  名│數  量│備              註│
├──┼───────────┼───┼─────────┤
│ 一 │子彈                  │參顆  │在被告黃御軒住家附│
│    │                      │      │近之山腳下，經被告│
│    │                      │      │試射擊發          │
├──┼───────────┼───┼─────────┤
│ 二 │改造子彈              │貳顆  │在臺北縣新莊市民安│
│    │                      │      │西路採證起出已擊發│
│    │                      │      │後之彈頭壹顆      │
├──┼───────────┼───┼─────────┤
│ 三 │口徑9 ㎜±0.5 ㎜之非制│參顆  │警員持搜索票在被告│
│    │式子彈                │      │黃御軒位於臺北縣泰│
│    │                      │      │山鄉○○路○ 段320 │
│    │                      │      │巷3號5樓之住處查獲│
├──┼───────────┼───┼─────────┤
│ 四 │口徑9 ㎜之制式子彈    │參顆  │警員陪同被告黃御軒│
│    │                      │      │前往臺北縣泰山鄉黎│
│    │                      │      │頭窠8 號旁山坡查獲│
├──┼───────────┼───┼─────────┤
│ 五 │口徑9 ㎜±0.5 ㎜之非制│拾顆  │警員陪同被告黃御軒│
│    │式子彈                │      │前往臺北縣泰山鄉黎│
│    │                      │      │頭窠8 號旁山坡查獲│
└──┴───────────┴───┴─────────┘
附表三：
 （扣案經鑑定不具殺傷力之子彈）
┌──┬───────────┬───┬─────────┐
│編號│品                  名│數  量│ 備           註  │
├──┼───────────┼───┼─────────┤
│ 一 │口徑9㎜之非制式子彈   │壹顆  │警員持搜索票在被告│
│    │                      │      │黃御軒位於臺北縣泰│
│    │                      │      │山鄉○○路○ 段320 │
│    │                      │      │巷3號5樓之住處查獲│
├──┼───────────┼───┼─────────┤
│ 二 │口徑9 ㎜±0.5 ㎜之非制│壹顆  │警員持搜索票在被告│
│    │式子彈                │      │黃御軒位於臺北縣泰│
│    │                      │      │山鄉○○路○ 段320 │
│    │                      │      │巷3號5樓之住處查獲│
└──┴───────────┴───┴─────────┘
附表四：
┌──┬───────────┬───┐
│編號│品                  名│數  量│
├──┼───────────┼───┤
│ 一 │紅外線瞄準器          │壹個  │
├──┼───────────┼───┤
│ 二 │安非他命殘渣袋        │壹個  │
├──┼───────────┼───┤
│ 三 │玻璃球吸食器          │壹個  │
└──┴───────────┴───┘
附錄本案論罪科刑法條全文：
槍砲彈藥刀械管制條例第8條
未經許可，製造、販賣或運輸鋼筆槍、瓦斯槍、麻醉槍、獵槍、
空氣槍或第4 條第1 項第1 款所定其他可發射金屬或子彈具有殺
傷力之各式槍砲者，處無期徒刑或5 年以上有期徒刑，併科新臺
幣1 千萬元以下罰金。
未經許可，轉讓、出租或出借前項所列槍枝者，處5 年以上有期
徒刑，併科新臺幣1 千萬元以下罰金。
意圖供自己或他人犯罪之用，而犯前二項之罪者，處無期徒刑或
7 年以上有期徒刑，併科新臺幣1 千萬元以下罰金。
未經許可，持有、寄藏或意圖販賣而陳列第1 項所列槍枝者，處
3 年以上10年以下有期徒刑，併科新臺幣7 百萬元以下罰金。
第1 項至第3 項之未遂犯罰之。
犯第1 項、第2 項或第4 項有關空氣槍之罪，其情節輕微者，得
減輕其刑。
槍砲彈藥刀械管制條例第12條
未經許可，製造、販賣或運輸子彈者，處1 年以上7 年以下有期
徒刑，併科新台幣500 萬元以下罰金。
未經許可，轉讓、出租或出借子彈者，處6 月以上5 年以下有期
徒刑，併科新台幣300 萬元以下罰金。
意圖供自己或他人犯罪之用，而犯前二項之罪者，處3 年以上10
年以下有期徒刑，併科新台幣700 萬元以下罰金。
未經許可，持有、寄藏或意圖販賣而陳列子彈者，處5 年以下有
期徒刑，併科新台幣300 萬元以下罰金。
第 1 項至第 3 項之未遂犯罰之。
中華民國刑法第305條
（恐嚇危害安全罪）
以加害生命、身體、自由、名譽、財產之事，恐嚇他人致生危害
於安全者，處2 年以下有期徒刑、拘役或3 百元以下罰金。